【裁判字號】    92,訴,313
【裁判日期】    920630
【裁判案由】    違反毒品危害防制條例
【裁判全文】
臺灣屏東地方法院刑事判決                          九十二年度訴字第三一三號
    公  訴  人  臺灣屏東地方法院檢察署檢察官
    被      告  甲○○
右列被告因毒品危害防制條例案件，經檢察官提起公訴（九十二年度毒偵字第一五○
號），本院判決如左：
    主  文
甲○○連續施用第一級毒品，累犯，處有期徒刑拾月；又連續施用第二級毒品，累犯
，處有期徒刑陸月。應執行有期徒刑壹年貳月。
    事  實
一、甲○○因違反麻醉藥品管理條例案件，於民國八十六年三月三十一日經本院八十
    六年度易字第六一○號判處有期徒刑八月，於八十六年六月五日確定於八十七年
    三月二十九日徒刑執行完畢。又因施用毒品案件，經本院八十八年度毒聲字第九
    五號裁定送勒戒處所觀察、勒戒，嗣因有繼續施用傾向，經本院八十八年度毒聲
    字第一九八號裁定強制戒治，再經本院八十八年度毒聲字第一二五○號裁定停止
    強制戒治付保護管束，又經本院八十九年度毒聲字第四四號撤銷停止強制戒治，
    並繼續執行強制戒治，於八十九年十一月五日強制戒治期滿，經臺灣屏東地方法
    院檢察署檢察官於八十九年十一月九日以八十九年度戒毒偵字第四五六號不起訴
    處分確定。詎猶不知悛悔，於五年內復基於施用第一級毒品之概括犯意，自九十
    年三月一日起至九十一年十月十日止，約二、三日一次，連續在屏東縣屏東市大
    鵬里立業巷十九之九號住處內施用第一級毒品海洛因多次；另基於施用第二級毒
    品之概括犯意，自九十年三月一日起至九十一年十月十日止，連續在屏東縣屏東
    市大鵬里立業巷十九之九號住處內施用第二級毒品安非他命二次。嗣於九十一年
    十月十二日十九時三十分為警在屏東市大鵬里立業巷十九之九號查獲，而採集檢
    體尿液送驗，而查獲上情。
二、案經屏東縣警察局移送台灣屏東地方法院檢察署檢察官偵查起訴。
    理  由
一、右揭犯罪事實，均為被告甲○○於本院審理時坦承不諱。且被告於九十一年十月
    十二日為警查獲當日所採尿液，經檢驗呈嗎啡及甲基安非他命陽性反應，此有屏
    東縣衛生局煙毒及麻醉藥品類委託檢驗結果通知書及長榮大學九十二年四月二十
    四日確認報告各一份在卷可稽（見警卷、偵查卷第二八頁）。基此，被告自白核
    與事實相符，堪予採信。本件事證明確，被告犯行洵堪認定，應依法論科。
二、按海洛因、安非他命分別為第一級、第二級毒品，毒品危害防制條例第二條第二
    項第一款、第二款規定明確；又二犯毒品危害防制條例第十條之罪，應視被告曾
    否經強制戒治期滿或交付保護管束期滿，適用第二十條第三項前段或第二十三條
    第二項前段之規定。被告前因施用毒品案件，經本院八十八年度毒聲字第九五號
    裁定送勒戒處所觀察、勒戒，嗣因有繼續施用傾向，經本院八十八年度毒聲字第
    一九八號裁定強制戒治，再經本院八十八年度毒聲字第一二五○號裁定停止強制
    戒治付保護管束，又經本院八十九年度毒聲字第四四號撤銷停止強制戒治，並繼
    續執行強制戒治，於八十九年十一月五日強制戒治期滿，經臺灣屏東地方法院檢
    察署檢察官於八十九年十一月九日以八十九年度戒毒偵字第四五六號不起訴處分
    確定等情，有臺灣高等法院被告全國前案紀錄表、臺灣高等法院檢察署刑案紀錄
    簡覆表及法務部在監在押資料表各一份在卷足憑。依前揭說明，被告經觀察、勒
    戒後，以有繼續施用傾向而令入戒治處所施以強制戒治，嗣經停止強制戒治付保
    護管束，其後再撤銷停止強制戒治，接續執行殘餘之強制戒治期滿後，另行基於
    概括犯意再施用第一級、第二級毒品，核屬毒品危害防制條例第二十三條第二項
    前段所規定之情形。核被告所為，係犯毒品危害防制條例第十條第一項、第二項
    施用第一級毒品、第二級毒品罪，其持有前開第一級、第二級毒品之低度行為為
    施用毒品之高度行為所吸收，不另論罪；被告多次施用第一級、第二級毒品之犯
    行，時間緊接、方法相近、觸犯構成犯罪要件相同之罪名，顯係各基於概括犯意
    ，應依連續犯之規定各論以一罪，並依法各加重其刑；被告施用第一級、第二級
    毒品間，犯意各別、施用方式不同、罪名有異，應分論併罰。查被告因違反麻醉
    藥品管理條例案件，於八十六年三月三十一日經本院八十六年度易字第六一○號
    判處有期徒刑八月，於八十六年六月五日確定於八十七年三月二十九日徒刑執行
    完畢，有卷附之臺灣高等法院被告全國前案紀錄表、臺灣高等法院檢察署刑案紀
    錄簡覆表及法務部在監在押資料表各一份可據，其五年內再犯本件二個有期徒刑
    以上之罪，為累犯，各均依法遞加重其刑。爰審酌被告施用海洛因、安非他命殘
    害自身健康，業已坦承犯行，犯後態度尚稱良好，其素行、犯罪動機、所生危害
    等一切情狀，量處如主文所示之刑，並定其應執行刑。
據上論斷，應依刑事訴訟法第二百九十九條第一項前段，毒品危害防制條例第十條第
一項、第二項，刑法第十一條、第五十六條、第五十一條第五款、第四十七條，判決
如主文。
本案經檢察官潘國威到庭執行職務。
中      華      民      國      九十二      年     六     月    三十    日
                                      臺灣屏東地方法院刑事第三庭
                                          法  官   洪乙心
右正本證明與原本無異。
如不服本判決應於收受本判決後送達後十日內向本院提出上訴書狀，其未敘述上訴理
由者，並得於提起上訴後十日內向本院補提理由書狀（均須按他造當事人之人數附繕
本 ）「切勿逕送上級法院」
                                          書記官   陳月珍
中      華      民      國      九十二      年      六      月    三十  日
附錄法條：
毒品危害防制條例第十條第一、二項
施用第一級毒品者，處六月以上五年以下有期徒刑。
施用第二級毒品者，處三年以下有期徒刑。


司法院資訊處製作；財團法人民間司法改革基金會備份。
